【裁判字號】    97,交聲,307
【裁判日期】    970312
【裁判案由】    違反道路交通管理處罰條例聲明異議
【裁判全文】
臺灣臺北地方法院交通事件裁定         97年度交聲字第307號
原處分機關  臺北市政府警察局
異  議  人
即受處分人  甲○○
上列異議人即受處分人因違反道路交通管理處罰條例案件，對於
臺北市政府警察局於中華民國九十六年十二月十四日所為之北市
警交裁字第24-ACV370532號處分（原舉發通知單案號：北市警交
大字第ACV370532號）聲明異議，本院裁定如下：
    主  文
異議駁回。
    理  由
一、異議意旨略以：異議人即受處分人甲○○沒有未繳之罰單，
    本件事隔三年多，已找不到繳款之收據，為此對原處分不服
    而聲明異議云云。
二、按「行為後法律或自治條例有變更者，適用行政機關最初裁
    處時之法律或自治條例；但裁處前之法律或自治條例有利於
    受處罰者，適用最有利於受處罰者之規定」，行政罰法第五
    條定有明文。查本件異議人涉嫌不依號誌指示穿越人行道，
    依其行為時即民國九十三年十一月九日當時適用之道路交通
    管理處罰條例第七十八條第一款規定：行人在道路上有不依
    標誌、標線、號誌之指示或警察指揮者，處新臺幣（下同）
    三百六十元罰鍰，或施一至二小時之道路交通安全講習。惟
    其行為後上開規定業於九十四年十二月二十八日修正，並自
    九十五年七月一日開始施行，修正後該條款條號及處罰要件
    均未變更，僅將罰鍰降低為三百元，比較該條款修正前後之
    處罰，以修正後之規定較有利於受處罰者，故依前述行政罰
    法規定，應適用行政機關裁處時之法律，先予敘明。
三、經查：異議人並未否認有於九十三年十一月九日下午一時四
    十六分許行經臺北市○○○路○段，且有不依號誌指示穿越
    道路之違規事實，此部分並有異議人當場簽收之臺北市政府
    警察局北市警交大字第ACV370532 號舉發違反道路交通管理
    事件通知單一紙在卷可參，故異議人前開違規行為堪以認定
    。異議人雖辯稱其未曾有未繳之罰單云云，然經本院函請臺
    北市政府警察局再次查明異議人有無繳納本件罰款之紀錄，
    該局查詢後函覆稱：異議人自九十三年十一月一日起至九十
    六年十二月三十一日止，僅有舉發通知單ACV370532 號一案
    之違規紀錄，另查該筆違規尚未繳納罰鍰結案，有該局九十
    七年三月四日北市警交字第09731065800 號函暨所附違規查
    詢報表一份在卷可稽，而異議人又無法提出繳費之單據以實
    其說，自難認其辯解可採。綜上所述，原處分機關依現行道
    路交通管理處罰條例第七十八條第一款規定，裁處異議人罰
    鍰三百元，核無違法或不當情形，本件聲明異議為無理由，
    應予駁回。
四、據上論斷，應依道路交通管理處罰條例第八十七條第二項，
    道路交通案件處理辦法第十九條，裁定如主文。
中    華    民    國     97     年    3     月   12   日
                        交通法庭  法  官  游士珺
上正本證明與原本無異。
如不服本裁定，應於裁定送達後5日內向本院提出抗告狀。
                                  書記官  林素霜
中    華    民    國    97    年    3     月    19    日


司法院資訊處製作；財團法人民間司法改革基金會備份。
